{"present": {"1 Singular": {"Affirmative": "seargaim", "Question": "an seargaim?", "Negative": "n\u00ed sheargaim"}, "2 Singular": {"Affirmative": "seargann t\u00fa", "Question": "an seargann t\u00fa?", "Negative": "n\u00ed sheargann t\u00fa"}, "3 Singular": {"Male": {"Affirmative": "seargann s\u00e9", "Question": "an seargann s\u00e9?", "Negative": "n\u00ed sheargann s\u00e9"}, "Female": {"Affirmative": "seargann s\u00ed", "Question": "an seargann s\u00ed?", "Negative": "n\u00ed sheargann s\u00ed"}}, "1 Plural": {"Compressed": {"Affirmative": "seargaimid", "Question": "an seargaimid?", "Negative": "n\u00ed sheargaimid"}, "Extended": {"Affirmative": "seargann muid", "Question": "an seargann muid?", "Negative": "n\u00ed sheargann muid"}}, "2 Plural": {"Affirmative": "seargann sibh", "Question": "an seargann sibh?", "Negative": "n\u00ed sheargann sibh"}, "3 Plural": {"Affirmative": "seargann siad", "Question": "an seargann siad?", "Negative": "n\u00ed sheargann siad"}, "Passive": {"Affirmative": "seargtar", "Question": "an seargtar?", "Negative": "n\u00ed sheargtar"}}, "future": {"1 Singular": {"Affirmative": "seargfaidh m\u00e9", "Question": "an seargfaidh m\u00e9?", "Negative": "n\u00ed sheargfaidh m\u00e9"}, "2 Singular": {"Affirmative": "seargfaidh t\u00fa", "Question": "an seargfaidh t\u00fa?", "Negative": "n\u00ed sheargfaidh t\u00fa"}, "3 Singular": {"Male": {"Affirmative": "seargfaidh s\u00e9", "Question": "an seargfaidh s\u00e9?", "Negative": "n\u00ed sheargfaidh s\u00e9"}, "Female": {"Affirmative": "seargfaidh s\u00ed", "Question": "an seargfaidh s\u00ed?", "Negative": "n\u00ed sheargfaidh s\u00ed"}}, "1 Plural": {"Compressed": {"Affirmative": "seargfaimid", "Question": "an seargfaimid?", "Negative": "n\u00ed sheargfaimid"}, "Extended": {"Affirmative": "seargfaidh muid", "Question": "an seargfaidh muid?", "Negative": "n\u00ed sheargfaidh muid"}}, "2 Plural": {"Affirmative": "seargfaidh sibh", "Question": "an seargfaidh sibh?", "Negative": "n\u00ed sheargfaidh sibh"}, "3 Plural": {"Affirmative": "seargfaidh siad", "Question": "an seargfaidh siad?", "Negative": "n\u00ed sheargfaidh siad"}, "Passive": {"Affirmative": "seargfar", "Question": "an seargfar?", "Negative": "n\u00ed sheargfar"}}, "past": {"1 Singular": {"Affirmative": "shearg m\u00e9", "Question": "ar shearg m\u00e9?", "Negative": "n\u00edor shearg m\u00e9"}, "2 Singular": {"Affirmative": "shearg t\u00fa", "Question": "ar shearg t\u00fa?", "Negative": "n\u00edor shearg t\u00fa"}, "3 Singular": {"Male": {"Affirmative": "shearg s\u00e9", "Question": "ar shearg s\u00e9?", "Negative": "n\u00edor shearg s\u00e9"}, "Female": {"Affirmative": "shearg s\u00ed", "Question": "ar shearg s\u00ed?", "Negative": "n\u00edor shearg s\u00ed"}}, "1 Plural": {"Compressed": {"Affirmative": "sheargamar", "Question": "ar sheargamar?", "Negative": "n\u00edor sheargamar"}, "Extended": {"Affirmative": "shearg muid", "Question": "ar shearg muid?", "Negative": "n\u00edor shearg muid"}}, "2 Plural": {"Affirmative": "shearg sibh", "Question": "ar shearg sibh?", "Negative": "n\u00edor shearg sibh"}, "3 Plural": {"Compressed": {"Affirmative": "shearg siad", "Question": "ar shearg siad?", "Negative": "n\u00edor shearg siad"}, "Extended": {"Affirmative": "sheargadar", "Question": "ar sheargadar?", "Negative": "n\u00edor sheargadar"}}, "Passive": {"Affirmative": "seargadh", "Question": "ar seargadh?", "Negative": "n\u00edor seargadh"}}, "condi": {"1 Singular": {"Affirmative": "sheargfainn", "Question": "an seargfainn?", "Negative": "n\u00ed sheargfainn"}, "2 Singular": {"Affirmative": "sheargf\u00e1", "Question": "an seargf\u00e1?", "Negative": "n\u00ed sheargf\u00e1"}, "3 Singular": {"Male": {"Affirmative": "sheargfadh s\u00e9", "Question": "an seargfadh s\u00e9?", "Negative": "n\u00ed sheargfadh s\u00e9"}, "Female": {"Affirmative": "sheargfadh s\u00ed", "Question": "an seargfadh s\u00ed?", "Negative": "n\u00ed sheargfadh s\u00ed"}}, "1 Plural": {"Compressed": {"Affirmative": "sheargfaimis", "Question": "an seargfaimis?", "Negative": "n\u00ed sheargfaimis"}, "Extended": {"Affirmative": "sheargfadh muid", "Question": "an seargfadh muid?", "Negative": "n\u00ed sheargfadh muid"}}, "2 Plural": {"Affirmative": "sheargfadh sibh", "Question": "an seargfadh sibh?", "Negative": "n\u00ed sheargfadh sibh"}, "3 Plural": {"Compressed": {"Affirmative": "sheargfaid\u00eds", "Question": "an seargfaid\u00eds?", "Negative": "n\u00ed sheargfaid\u00eds"}, "Extended": {"Affirmative": "sheargfadh siad", "Question": "an seargfadh siad?", "Negative": "n\u00ed sheargfadh siad"}}, "Passive": {"Affirmative": "sheargfa\u00ed", "Question": "an seargfa\u00ed?", "Negative": "n\u00ed sheargfa\u00ed"}}, "imper": {"1 Singular": {"Affirmative": "seargaim!", "Negative": "n\u00e1 seargaim!"}, "2 Singular": {"Affirmative": "searg!", "Negative": "n\u00e1 searg!"}, "3 Singular": {"Male": {"Affirmative": "seargadh s\u00e9!", "Negative": "n\u00e1 seargadh s\u00e9!"}, "Female": {"Affirmative": "seargadh s\u00ed!", "Negative": "n\u00e1 seargadh s\u00ed!"}}, "1 Plural": {"Compressed": {"Affirmative": "seargaimis!", "Negative": "n\u00e1 seargaimis!"}, "Extended": {"Affirmative": "seargadh muid!", "Negative": "n\u00e1 seargadh muid!"}}, "2 Plural": {"Affirmative": "seargaig\u00ed!", "Negative": "n\u00e1 seargaig\u00ed!"}, "3 Plural": {"Compressed": {"Affirmative": "seargaid\u00eds!", "Negative": "n\u00e1 seargaid\u00eds!"}, "Extended": {"Affirmative": "seargadh siad!", "Negative": "n\u00e1 seargadh siad!"}}, "Passive": {"Affirmative": "seargtar!", "Negative": "n\u00e1 seargtar!"}}, "pastConti": {"1 Singular": {"Affirmative": "sheargainn", "Question": "an seargainn?", "Negative": "n\u00ed sheargainn"}, "2 Singular": {"Affirmative": "sheargt\u00e1", "Question": "an seargt\u00e1?", "Negative": "n\u00ed sheargt\u00e1"}, "3 Singular": {"Male": {"Affirmative": "sheargadh s\u00e9", "Question": "an seargadh s\u00e9?", "Negative": "n\u00ed sheargadh s\u00e9"}, "Female": {"Affirmative": "sheargadh s\u00ed", "Question": "an seargadh s\u00ed?", "Negative": "n\u00ed sheargadh s\u00ed"}}, "1 Plural": {"Compressed": {"Affirmative": "sheargaimis", "Question": "an seargaimis?", "Negative": "n\u00ed sheargaimis"}, "Extended": {"Affirmative": "sheargadh muid", "Question": "an seargadh muid?", "Negative": "n\u00ed sheargadh muid"}}, "2 Plural": {"Affirmative": "sheargadh sibh", "Question": "an seargadh sibh?", "Negative": "n\u00ed sheargadh sibh"}, "3 Plural": {"Compressed": {"Affirmative": "sheargaid\u00eds", "Question": "an seargaid\u00eds?", "Negative": "n\u00ed sheargaid\u00eds"}, "Extended": {"Affirmative": "sheargadh siad", "Question": "an seargadh siad?", "Negative": "n\u00ed sheargadh siad"}}, "Passive": {"Affirmative": "sheargta\u00ed", "Question": "an seargta\u00ed?", "Negative": "n\u00ed sheargta\u00ed"}}, "subj": {"1 Singular": {"Affirmative": "go searga m\u00e9", "Negative": "n\u00e1r shearga m\u00e9"}, "2 Singular": {"Affirmative": "go searga t\u00fa", "Negative": "n\u00e1r shearga t\u00fa"}, "3 Singular": {"Male": {"Affirmative": "go searga s\u00e9", "Negative": "n\u00e1r shearga s\u00e9"}, "Female": {"Affirmative": "go searga s\u00ed", "Negative": "n\u00e1r shearga s\u00ed"}}, "1 Plural": {"Compressed": {"Affirmative": "go seargaimid", "Negative": "n\u00e1r sheargaimid"}, "Extended": {"Affirmative": "go searga muid", "Negative": "n\u00e1r shearga muid"}}, "2 Plural": {"Affirmative": "go searga sibh", "Negative": "n\u00e1r shearga sibh"}, "3 Plural": {"Affirmative": "go searga siad", "Negative": "n\u00e1r shearga siad"}, "Passive": {"Affirmative": "go seargtar", "Negative": "n\u00e1r sheargtar"}}, "verbal noun": "seargadh", "verbal adjective": "seargtha"}